# 分期出资验资

提问人：五月之花 时间：2012-08-24 16:04:20
本人遇到一个验资问题，求助各位： 有一投资公司，注册资金 10000 万元，实收资本 5000 万元。现该投资公司注册一全资子公司，该子公司注册资金 5000 万元，分期出资，首期出资 2000 万元。有两个疑问： （ 1 ）投资公司注册资金未全部到位的情况下，能否设立子公司。 （ 2 ）法人独资公司设立子公司能否分期出资。

回答人：chenyiwei
1 、《公司法》并未禁止自身注册资本尚未缴足的公司对外投资。 2 、根据《公司法》第五十九条规定：“一人有限责任公司的注册资本最低限额为人民币十万元。股东应当一次足额缴纳公司章程规定的出资额”，该规定并非仅限于自然人独资的一人有限公司。该条第二款“一个自然人只能投资设立一个一人有限责任公司。该一人有限责任公司不能投资设立新的一人有限责任公司”的规定才是仅仅针对自然人独资的一人有限公司的。